# 关于非居民企业预提所得税的会计处理？

提问人：fangdaojun 时间：2016-10-12 12:16:23
A公司为在香港设立的有限公司，B公司为国内的居民企业，A公司借款给B公司并收取利息，B公司向A公司支付利息要计提预提所得税，请问对于B公司代扣代缴的预提所得税，A公司应该如何进行账务处理？是放在税前的管理费用等费用科目还是放在税后的所得税费用科目呢？

回答人：chenyiwei
A公司对该项预提所得税，应确认为其自身的所得税费用。IAS 12有规定，预提所得税也属于该准则的规范范围。

提问人：fangdaojun 时间：2016-10-13 11:21:29
陈版，可以帮助提供IAS12的原文关于此项内容的描述吗？谢谢

回答人：chenyiwei
IAS 12第 2 段：For the purposes of this Standard, income taxes include all domestic and foreign taxes which are based on taxable profits. Income taxes also include taxes, such as withholding taxes, which are payable by a subsidiary, associate or joint arrangement on distributions to the reporting entity.

提问人：sh_carol 时间：2017-12-01 16:52:55
陈老师，最近有碰到跟楼主差不多的案例，代扣代缴企业所得税由借款人承担，那借款人是否将其确认为“当期所得税费用”？但是在理解上，利息收入并不是借款人的收入，而“所得税费用”反应的是借款人取得的相关收入所产生的。应该如何理解更为恰当，谢谢

回答人：chenyiwei
不属于借款人的所得税费用，应并入借款人的利息支出列报。